臺灣板橋地方法院刑事判決　　　　　　　 94年度易字第105號
公　訴　人　臺灣板橋地方法院檢察署檢察官
被　　　告　甲○○
上列被告因毒品危害防制條例案件，經檢察官提起公訴（94年度
核退毒偵字第71號），由本院合議庭裁定適用簡式審判程序，判
決如下：
    主  文
甲○○施用第二級毒品，處有期徒刑伍月，如易科罰金，以參佰
元折算壹日。
    事  實
一、甲○○曾因施用毒品案件，經本院以89年度毒聲字第7297號
    裁定送觀察勒戒後，認無繼續施用毒品傾向，由臺灣板橋地
    方法院檢察署檢察官於民國（下同）90年6 月15日以90年度
    毒偵緝字第418 號不起訴處分確定；又於92年間，因施用毒
    品案件，由本院以92年度毒聲字第2775號裁定送觀察勒戒後
    ，認無繼續施用毒品傾向，經臺灣板橋地方法院檢察署檢察
    官於92年9 月30日以92年度毒偵緝字第417 號不起訴處分確
    定，並於92年9 月25日出所。甲○○復於93年4 月間施用毒
    品案件，經臺灣臺北地方法院於93年9 月9 日以93年度簡字
    第2235號判決判處有期徒刑4 月，93年10月10日確定（現在
    執行中）。詎甲○○猶不悔改，竟於93年11月16日上午採尿
    前回溯96小時以內某時，在臺北縣土城市○○街309 巷14號
    5 樓住處，施用第二級毒品安非他命1 次。迨至93年11月15
    日晚間6 時30分許，在臺北縣土城市○○街309 巷14號5 樓
    住處，與友人乙○○一同為警查獲，並扣得乙○○所有，與
    甲○○所犯本件施用毒品案件無涉之安非他命吸食器1 組（
    內有殘渣，因量微無法秤重）、玻璃球吸食器8 顆（內有殘
    渣，因量微無法秤重）、電子磅砰1 臺、第一級毒品海洛因
    1 包、殘渣袋16只、第二級毒品安非他命1 包、殘渣袋8 只
    、分裝袋234 只、葡萄糖1 包。
二、案經臺北市政府警察局內湖分局報請臺灣板橋地方法院檢察
    署檢察官偵查起訴。嗣甲○○逃匿，經本院通緝到案。甲○
    ○於本院準備程序進行中，先就被訴事實為有罪之陳述，經
    告知簡式審判之旨，並聽取當事人之意見後，裁定適用簡式
    審判程序。
    理  由
一、右揭施用第二級毒品安非他命，業據被告甲○○於本院行準
    備程序及審理時為認罪之答辯（詳參本院94年4 月19日準備
    程序筆錄及審理筆錄）；而被告為警查獲後於93年11月16日
    上午10時採集之尿液，經送臺灣尖端先進生技醫藥股份有限
    公司以酵素免疫分析法（EIA）及 氣相層析質譜儀（GC/MS
    ）檢驗結果，呈安非他命陽性反應，有該公司93年11月24日
    濫用藥物檢驗報告及臺北市政府警察局內湖分局查獲毒品案
    件涉嫌人尿液委驗單各1 件在卷可佐。再甲基安非他命口服
    投與後約70% 於24小時內自尿中排出，約90% 於96小時內自
    尿中排出，由於目前國內尿液中甲基安非他命之檢驗僅為鑑
    定其是否呈陽性反應，尚未定其含量，且甲基安非他命成分
    之檢出與其投與方式、投與量、個人體質、採尿時間與檢測
    儀器之精密度等諸多因素有關，因此僅憑尿液中呈安非他命
    陽性反應，並無法確實推算吸食時間距採集時間之長短，惟
    依上述資料推斷，最長可能不會超過4 日，此有行政院衛生
    署藥物食品檢驗局81年2 月8 日（81）藥檢壹字第001156號
    函1 件在卷可稽。是被告應於93年11月16日上午10時採尿前
    96小時以內某時有施用第二級毒品安非他命之犯行。被告雖
    於警詢時否認於前揭時地有施用第二級毒品安非他命之犯行
    ，惟與前揭積極證據有悖，無足可採。事證明確，被告施用
    第二級毒品安非他命之犯行洵堪認定，應依法論科。
二、按被告甲○○曾因施用毒品案件，經本院以89年度毒聲字第
    7297號裁定送觀察勒戒後，認無繼續施用毒品傾向，由臺灣
    板橋地方法院檢察署檢察官於民國90年6 月15日以90年度毒
    偵緝字第418 號不起訴處分確定；又於92年間，因施用毒品
    案件，由本院以92年度毒聲字第2775號裁定送觀察勒戒後，
    認無繼續施用毒品傾向，經臺灣板橋地方法院檢察署檢察官
    於92年9 月30日以92年度毒偵緝字第417 號不起訴處分確定
    ，並於92年9 月25日出所，此有上揭不起訴處分書、臺灣高
    等法院被告前案紀錄表各1 件附卷可考。其於前案觀察勒戒
    執行完畢出所後五年以內，再犯本件吸食安非他命之犯行，
    核其所為，係犯毒品危害防制條例第10條第2 項施用第二級
    毒品罪。其施用第二級毒品安非他命前後持有毒品之低度行
    為，應為其施用之高度行為所吸收，不另論罪。爰審酌被告
    犯罪動機、目的、手段、次數、前經觀察勒戒，猶未能戒除
    毒害、施用毒品為自戕行為，未直接對其他人造成危害，及
    其犯罪後坦承犯行，並為認罪答辯等一切情狀，量處如主文
    所示之刑，並諭知易科罰金之折算標準。至扣案之安非他命
    吸食器1 組（內有殘渣，因量微無法秤重）、玻璃球吸食器
    8 顆（內有殘渣，因量微無法秤重）電子磅砰1 臺、第一級
    毒品海洛因1 包、殘渣袋16只、第二級毒品安非他命1 包、
    殘渣袋8 只、分裝袋234 只、葡萄糖1 包，非屬被告所有，
    且與其所犯本件施用第二級毒品安非他命之犯行無涉，故本
    院無從依法為沒收銷燬或沒收之諭知，附此敘明。
據上論斷，應依刑事訴訟法第273 條之1 第1 項、第299 條第1
項前段，毒品危害防制條例第10條第2 項，刑法第11條前段、第
41條第1 項前段，罰金罰鍰提高標準條例第2 條，判決如主文。
本案經檢察官孫治平到庭執行職務。
中　　華　　民　　國　　94　　年　　4 　　月　　29　　日
                  刑事第十五庭  法　官  高玉舜
以上正本證明與原本無異
如不服本判決應於送達後10日內向本院提出上訴狀
                                書記官　田世杰
中　　華　　民　　國　　94　　年　　4 　　月　　29　　日
附錄本案論罪科刑法條全文：
毒品危害防制條例第10條
施用第 1 級毒品者，處六月以上五年以下有期徒刑。
施用第 2 級毒品者，處三年以下有期徒刑。
